臺灣高雄地方法院刑事判決　　　　　　　　　　　　九十一年度訴字第一六九六號
　　公　訴　人　臺灣高雄地方法院檢察署檢察官
　　被　　　告　甲○○
右列被告因毒品危害防制條例案件，經檢察官提起公訴（九十一年度毒偵字第二○三
七號），本院判決如左：
    主  文
甲○○施用第一級毒品，累犯，處有期徒刑玖月。又施用第二級毒品，累犯，處有期
徒刑伍月。應執行有期徒刑壹年貳月。
    事  實
一、甲○○前於民國八十三年十月四日因違反藥事法案件，經本院以八十三年度訴字
    第二七八○號刑事判決判處有期徒刑五月確定，於八十三年十月二十九日執行完
    畢（未構成累犯），嗣於八十六年二月四日再因違反麻醉藥品管理條例案件，經
    本院以八十六年度易字第五九七號刑事判決判處有期徒刑七月，因甲○○不服提
    起上訴，而經臺灣高等法院高雄分院於八十六年七月三日以八十六年度上易字第
    一三○八號刑事判決判處上訴駁回而告確定，於八十七年三月二十二日執行完畢
    。復於八十八年九月間因施用毒品案件，經臺灣高雄地方法院檢察署檢察官聲請
    本院以八十八年度毒聲字第七○一二號裁定送觀察、勒戒後，認有繼續施用毒品
    之傾向，再經臺灣高雄地方法院檢察署檢察官聲請本院以八十八年度毒聲字第七
    四八八號裁定強制戒治，於八十九年十月一日停止戒治交付保護管束，嗣因保護
    管束期滿，經臺灣高雄地方法院檢察署檢察官於八十九年十月十九日以八十九年
    度戒毒偵字第一一一九號不起訴處分確定。甲○○於上開不起訴處分確定後五年
    內，明知海洛因及安非他命業經公告列為毒品危害防制條例第二條第二項之第一
    級及第二級毒品，均不得持有、施用，仍基於施用第一級毒品海洛因及第二級毒
    品安非他命之犯意，於九十一年二月十九日上午五時二十五分許為警製作警訊筆
    錄時所採取尿液回溯二十四小時內之某時，在高雄市某不詳地點施用第一級毒品
    海洛因及第二級毒品安非他命各一次。嗣於九十一年二月十九日上午四時三十分
    許，經警至高雄市前鎮區○○○路二○六號三樓之六室處所逮捕甲○○並採驗其
    尿液（因甲○○於九十年四月六日違反槍砲彈藥刀械管制條例案件，經本院以八
十九年度訴字第八八五號刑事判決判處有期徒刑一年六月、罰金六萬元，嗣提起
    上訴，經臺灣高等法院高雄分院九十年六月二十日以九十年度上訴字第七四八號
    刑事判決上訴駁回，甲○○拒到案執行，遭臺灣高雄地方法院檢察署發布通緝）
    ，送往高雄市立凱旋醫院檢驗結果，確分呈嗎啡及安非他命陽性反應，而查悉前
    情。
二、案經高雄市政府警察局楠梓分局報請臺灣高雄地方法院檢察署檢察官偵查起訴。
    理  由
一、訊據被告甲○○否認施用第一級毒品海洛因及第二級毒品安非他命之犯行，辯稱
    ：伊並未施用毒品云云。惟查：
  (一)被告於九十一年二月十九日上午五時二十五分許，遭警逮捕後所採集之尿液，經
    送往高雄市立凱旋醫院以免疫學分析法及氣相層析質譜分析法檢驗結果，除檢出
    嗎啡陽性反應，同時亦檢出甲基安非他命陽性反應，有該院九十一年三月十一日
    高市凱醫檢字第○○三七二號煙毒尿液檢驗成績書一紙在偵卷可憑（參偵卷第十
    頁）。
  (二)按海洛因施用入人體後水解還原成嗎啡，再循嗎啡之代謝方式排體外，已據行政
    院衛生署藥物食品檢驗局七十三藥檢壹字第○三○二二一號函說明綦詳。另依醫
    學臨床實驗及根據英國藥學會出版Isolation andIndentification of  Drugs
    乙書第二九三頁載明：海洛因經注射入人體後，在體內迅速水解成6-Monoacety
    Imorp hine，再緩緩繼續水解成嗎啡，然後再循嗎啡之代謝方式排出，同書第四
    三一至第四三二頁並載有：嗎啡經注射入人體後，約百分之五十以上於八小時內
    自尿中排出，至二十四小時排出約百分之九十，但四十八小時後仍有微量可檢出
    等語。此外，按通常健康成人一次注射嗎啡十五公絲，而以現行採用蟻醛酸試液
    及鉬鋑銨酸試液檢檢驗其尿液時，注射後八小時內所排尿液易於檢出；八小時至
    二十四小時，視其取尿時間及尿量多寡，可能檢出；至二十四小時以後所排之尿
    液，用上述方法已難檢出，亦據行政院衛生署藥物食品檢驗局七十三年十一月三
    十日（73）藥檢壹字第○三○二二一號函釋在案。另按甲基安非他命經口服投與
    後，約百分之七十於二十四小時內自尿液中排出，約百分之九十六小時內自尿中
    排出，而尿液內甲基安非他命成分之檢出，與其投與甲基安非他命方式、投與量
    、個人體質、採尿時間、檢測儀器之精密有關；通常採尿化驗是否呈陽性反應，
    應以投與二十四小時內所採為宜，亦有行政院衛生署藥物食品檢驗局八十年三月
    十一日藥檢壹字第○四○七一二號函釋明確。而參以被告於本院審理時已自承
    其為警逮捕前三日均在高雄市（參本院九十一年六月十三日審判筆錄），準此，
    被告為警逮捕採尿前二十四小時內，確在高雄市某不詳地點，施用第一級毒品海
    洛因及第二級毒品安非他命各一次，被告前開辯解，尚無可採。
  (三)被告前於八十八年九月間因施用毒品案件，經臺灣高雄地方法院檢察署檢察官聲
    請本院以八十八年度毒聲字第七○一二號裁定送觀察、勒戒後，認有繼續施用毒
    品之傾向，再經本院以八十八年度毒聲字第七四八八號裁定強制戒治，於八十九
    年十月一日停止戒治交付保護管束，嗣因保護管束期滿，經臺灣高雄地方法院檢
    察署檢察官於八十九年十月十九日以八十九年度戒毒偵字第一一一九號不起訴處
    分確定，有前開不起訴處分書及臺灣高雄地方法院檢察署刑案資料查註紀錄表各
    一份附卷足憑，是本案事證明確，被告犯行洵堪認定。
二、查海洛因、安非他命係毒品危害防制條例第二條第二項所稱之第一級、第二級毒
    品，不得持有、施用。次按犯毒品危害防制條例第十條施用第一級、第二級毒品
    之罪者，檢察官應先將被告送勒戒處所觀察、勒戒，經觀察、勒戒後，認無繼續
    施用毒品傾向者，應由檢察官為不起訴處分之裁定；有繼續施用之傾向者，由檢
    察官聲請法院令入戒治處所施以強制戒治，其期間為一年。依第二十條第二項強
    制戒治期滿或交付保護管束期滿，應由檢察官為不起訴之處分。依此為不起訴處
    分後，五年內再犯第十條施用第一級、第二級毒品之罪，則不適用前開不起訴處
    分之規定，而應依一般刑事訴訟程序予以起訴論罪科刑。此觀諸毒品危害防制條
    例第二十條第一項、第二項前段、第二十三條第一項、第二項前段規定自明。被
    告甲○○前既曾因施用毒品案件，經送勒戒處所觀察、勒戒後，認有繼續施用毒
    品傾向，經由檢察官聲請法院裁定令入戒治處所施以強制戒治在案，其於五年內
    再犯本件施用毒品案件，依前述規定應予論罪科刑。核被告所為，係犯毒品危害
    防制條例第十條第一項之施用第一級毒品罪及同法第二項之施用第二級毒品罪。
    至被告施用第一級、第二級毒品所持有第一級毒品海洛因、第二級毒品安非他命
    之低度行為分別應為施用第一級、第二級毒品之高度行為所吸收，均不另論罪。
    被告所犯施用第一級毒品罪及施用第二級毒品罪間，犯意各別，行為互殊，應予
    分論併罰。另查，被告於八十三年十月四日因違反藥事法案件，經本院以八十三
    年度訴字第二七八○號刑事判決判處有期徒刑五月，於八十三年十月二十九日易
    科罰金執行完畢（未構成累犯），嗣於八十六年二月四日再因違反麻醉藥品管理
    條例案件，經本院以八十六年度易字第五九七號刑事判決判處有期徒刑七月，嗣
    經臺灣高等法院高雄分院於八十六年七月三日以八十六年度上易字第一三○八號
    刑事判決判處上訴駁回而確定，於八十七年三月二十二日執行完畢之事實，有臺
    灣高雄地方法院檢察署刑案資料查註紀錄表及臺灣高等法院被告全國前案紀錄表
    各一份在卷可憑，其於五年之內，再犯本件最重本刑為有期徒刑以上之罪，為累
    犯，應依刑法第四十七條之規定加重其刑。爰審酌被告前曾因施用毒品經送強制
    戒治後，仍未戒絕毒品，再犯本件之罪，顯見其無悔改之意，意志不堅，惟念所
    犯僅屬自戕行為，所生危害非大等一切情狀，就其所犯上開兩罪，分別量處如主
    文所示之刑，並依法定應執行刑。
三、據上論斷，應依刑事訴訟法第二百九十九條第一項前段，毒品危害防制條例第十
    條第一項、第二項，刑法第十一條前段、第四十七條、第五十一條第五款，判決
    如主文。
中      華      民      國  九十一    年      六      月    二十七    日
                                  臺灣高雄地方法院刑事第四庭
                                      法    官  張 維 君
右正本證明與原本無異。
如不服本判決，應於判決送達後十日內，向本院提出上訴狀。
                                      書 記 官  趙 美 玲
中    華    民    國      九十一      年      六      月      二十七    日
附錄本判決論罪科刑法條：
毒品危害防制條例第十條
施用第一級毒品者，處六月以上五年以下有期徒刑。
施用第二級毒品者，處三年以下有期徒刑。
